臺灣高等法院民事裁定　　　　　　　　　100年度聲字第206號
聲　請　人　林錦雪
送達代收人　鐘淑明
相　對　人　鄭瓊珠
上列當事人間停止執行事件，本院裁定如下：
    主    文
聲請駁回。
    理    由
一、聲請意旨略以：臺灣士林地方法院（下稱士林地院）於民國
    （下同）100年5月17日以100年度司執字第23665號執行命令
    ，命聲請人應自臺北市○○○路20號4樓之房屋(下稱系爭房
    屋)遷出並交還予相對人，惟相對人並非上開房地之真正所
    有權人，上開房地已由原出賣人倞國公司買回，並以租金補
    貼利息方式，由聲請人占用，故聲請人並非無權占有，且倞
    國公司從未與相對人辦理過交屋手續，相對人僅係登記名義
    人，不得持兩造通謀虛偽意思表示之公證書及租約主張權利
    。又聲請人曾提供擔保金新臺幣（下同）162萬元，已由相
    對人收取，再加上租約保證金13萬元，且以每月3萬元租金
    補貼利息計算，相對人自租約終期96年9月30日止之翌日起
    算，迄至今日並無損失。再相對人常年在國外，鮮少返國，
    本件若不立即停止執行，相對人會有不利聲請人之處分行為
    ，而使聲請人有不能或難以回復原狀之損害。爰依公證法第
    13條第3項及強制執行法第18條第2項規定，請准聲請人供擔
    保後，士林地院100年度司執字第23665號執行事件之強制執
    行程序，於本院100年度上字第580號債務人異議之訴終局裁
    判確定前，應暫予停止云云。
二、按有回復原狀之聲請，或提起再審或異議之訴，或對於和解
    為繼續審判之請求，或提起宣告調解無效之訴、撤銷調解之
    訴，或對於許可強制執行之裁定提起抗告時，法院因必要情
    形，或依聲請定相當並確實之擔保，得為停止強制執行之裁
    定，強制執行法第18條第2項定有明文。所謂必要情形，應
    由法院就回復原狀之聲請，或再審之訴，或異議之訴，或抗
    告，在法律上是否顯無理由，以及如不停止執行，將來是否
    難於回復執行前之狀態等各情形予以斟酌。
三、經查士林地院100年度司執字第23665號之強制執行事件，乃
    相對人執臺灣臺北地方法院(下稱臺北地院)96年度北院民公
    字第110281號公證書（下稱系爭公證書）為執行名義，依該
    公證書所載：「債務人應自臺北市○○○路20號4樓之房屋
    遷出並交還予債權人」內容聲請執行等情，有聲請人所提士
    林地院100年5月17日士院景100司執秋字第23665號執行命令
    影本可稽(見本院卷第8頁)，且其本案訴訟即聲請人就系爭
    公證書所載兩造間之租賃關係是否存在之爭執，業經聲請人
    對相對人提起確認租賃關係存在之訴，並經臺北地院97年度
    訴字第2106號、本院97年度上字第767號及最高法院判決98
    年度台上字第1108號判決聲請人敗訴確定，亦有上開判決3
    份、判決確定證明書1份在卷足憑(見本院卷第74頁至82頁)
    ，足見聲請人聲請停止執行之本案訴訟業已判決敗訴確定，
    聲請人聲請停止強制執行所據事由已不存在。至於聲請人據
    以為本件聲請所主張之本案訴訟即本院100年度上字第580號
    債務人異議之訴，乃對士林地院96年度執字第40340號所核
    發之執行命令，提出債務人異議之訴，係關於系爭租賃物違
    約金債權是否存在亦即有關違約金債權存否之爭執，並非就
    系爭房屋租賃關係存否之爭執，此觀原法院99年度訴字第11
    15號、本院100年度上字第580號案卷自明，並有該案原審99
    年度訴字第1115號判決附卷足憑(見本院卷第83頁、第84頁)
    ，足見兩造就本院100年度上字第580號債務人異議之訴勝敗
    與否，顯與本件聲請停止執行之士林地院100年度司執字第2
    3665號強制執行事件無涉，從而聲請人執此聲請裁定停止士
    林地院100年度司執字第23665號強制執行程序，顯屬無據，
    為無理由，自應予駁回。
四、據上論結，本件聲請為無理由，爰裁定如主文。
中    華    民    國   100    年    8     月    5     日
                  民事第十九庭
                      審判長法  官  魏麗娟
                            法  官  吳麗惠
                            法  官  黃明發
正本係照原本作成。
本裁定除以適用法規顯有錯誤為理由，並經本院許可外，不得再
抗告。如提起再抗告，應於收受後10日內委任律師為訴訟代理人
向本院提出再抗告狀。並繳納再抗告費新台幣1000元。
中    華    民    國   100    年    8     月    5     日
                            書記官  顧倪淑貞